# 电气产品销售时，合同承诺一年内产品实行“三包”，账务处理

提问人：_ 冰人 时间：2014-06-17 16:30:32
请问下，公司在销售电气产品时，销售合同中承诺产品一年内实行“三包”，公司在三包期间产品若有质量问题均实行换货处理。那在销售时的账务处理，是不是应全额确认收入，等发生换货费用时，费用计入销售成本？

回答人：chenyiwei
如果能够合理预计在保修期内发生的三包支出的，则按或有事项准则中对产品质量保证相关规定确认预计负债。 如果无法合理预计在保修期内将发生的三包支出，但基本确定该金额显著不重大的，则基于重要性原则的考虑，可以在实际发生三包支出时将其计入损益。 如果无法合理预计将在保修期内将发生的三包支出，且影响重大的，表明商品所有权上的主要风险和报酬尚未转移，在货物发出时尚不满足确认收入的条件。